【裁判字號】    90,易,1333
【裁判日期】    900528
【裁判案由】    竊盜
【裁判全文】
臺灣臺中地方法院刑事判決                          九十年度易字第一三三三號
    公  訴  人  臺灣臺中地方法院檢察署檢察官
    被      告  乙○○
右列被告因竊盜案件，經檢察官提起公訴（九十年度偵字第五一七七號），本院判決
如左：
    主  文
乙○○竊盜，累犯，處有期徒刑肆月，如易科罰金，以佰元折算壹日。
    事  實
一、乙○○前曾於民國八十五年一月二十九日、八十五年八月二十七日，因違反麻醉
    藥品管理條例案件，經本院及臺灣高等法院臺中分院各判處有期徒刑六月、八月
    確定，並分別於八十五年二月十四日經易科罰金執行完畢及於八十六年五月十八
    日經送監執行完畢，猶不知悔改，於九十年二月十二日上午前往臺中縣沙鹿鎮光
    田醫院看診回家後，因知鄰居丙○○家人均外出，認有機可乘，竟突萌為自己不
    法所有之意圖，於該日中午十二時許，自其住家三樓陽台攀爬至鄰居丙○○位於
    臺中縣清水鎮○○路一六０巷三之二十三號住處（侵入住宅部分未據告訴）之三
    樓陽台，後開啟未上鎖之落地窗進入，竊取置放於二樓主臥內之ＣＡＭＵＳ牌Ｘ
    ‧Ｏ洋酒一瓶、ＣＡＭＵＳ牌樣品酒五瓶、ＬＩＮＤＴＳＷＩＳＳＴＨＩＮＳ牌
    巧克力一盒、ＣＤ唱片十五（公訴人誤繕為一片）片、新臺幣九千四百九十元、
    人民幣七百七十元（公訴人誤繕為七千七百七十元）、港幣一千七百九十六元、
    純白金項鍊一條、照相機一台、飾品一批及水煙斗一支等物，得手後乙○○即攀
    爬返回住處並將上開贓物放置於其三樓房內藏匿，嗣因乙○○之母甲○○在其房
    內發現上開來源可疑財物，且聽聞鄰居丙○○屋內遭竊一事而告之丙○○前來查
    證始循線查悉上情。
二、案經臺中縣警察局清水分局報請臺灣臺中地方法院檢察署檢察官偵查起訴。
    理  由
一、訊據被告乙○○固不否認有於其家中三樓查獲部分丙○○家中失竊之物品，惟辯
    稱：案發當日，伊曾吸食海洛因，無法確定是否曾侵入丙○○家中偷竊，且伊當
    日有前往光田醫院看病云云。然查：上開部分丙○○家中失竊之物品確係在被告
    乙○○三樓臥室內發現乙情，業據證人即其母甲○○於警訊中陳述綦詳，雖其事
    後於檢察官偵訊及本院審理時到庭翻異前供，改稱上開失竊物品係在伊家中三樓
    陽台發現云云，惟無非係事後迴護其子即被告乙○○之詞，顯無足採，又依被告
    父親李炎生於檢察官訊問時所庭提之光田醫院門診收據二張，收據上所記載之時
    間分別為九十年二月十二日上午十時三十七分及十時三十八分，惟質之被告亦不
    否認其於看診完後有回家才再離開（詳見本院九十年五月十四日審判筆錄），再
    參以由被害人住家至沙鹿光田醫院路程亦僅需十五至二十分鐘等情（詳見本院九
    十年四月三十日審判筆錄），雖被告於案發當日確曾至光田醫院看診，然尚不足
    以為證明被告確實不在場之證明。又衡情上開丙○○家中所失竊之物品若非被告
    所竊，何以會在被告住處之房間內發現，此顯與常情不符。再依一般經驗法則判
    斷，本件竊案若確非被告所為，何以被告不堅詞否認，反係稱伊不知道有沒有偷
    ，又若係他人所竊，何以不將現金、人民幣、港幣等帶走，反將值錢之物品留於
    被告臥室內，凡此均與經驗法則有違，綜上足徵被告上開所辯應均係事後臨訟卸
    責之砌詞，要無可採。此外，復有贓物認領保管單一紙及照片六幀在卷可稽，又
    被告於行竊後將所竊得之物品置放於自己臥室內圖避免他人發現，顯見被告有為
    自己不法所有之意圖甚明，本件事證明確，被告犯行洵堪認定。
二、核被告所為，係犯刑法第三百二十條第一項之普通竊盜罪。末查被告前曾於八十
    五年一月二十九日、八十五年八月二十七日，因違反麻醉藥品管理條例案件，經
    本院及臺灣高等法院臺中分院各判處有期徒刑六月、八月確定，並分別於八十五
    年二月十四日經易科罰金執行完畢及八十六年五月十八日經送監執行完畢，有臺
    灣高等法院被告全國前案紀錄表及臺灣臺中地方法院檢察署刑案資料查註紀錄表
    各一份附卷可稽，被告前受有期徒刑執行完畢，於五年以內再犯本件有期徒刑以
    上之罪，為累犯，應依刑法第四十七條規定加重其刑。爰審酌被告之素行、犯罪
    之動機與目的均係為圖一己之私利、方法、所竊得財物之價值、所生危害及犯罪
    後之態度等一切情狀，量處如主文所示之刑，並諭知易科罰金之折算標準，以示
    懲儆。
據上論斷，應依刑事訴訟法第二百九十九條第一項前段，刑法第三百二十條第一項、
第四十七條、第四十一條第一項前段，罰金罰鍰提高標準條例第一條前段、第二條，
判決如主文。
本案經檢察官李月治到庭執行職務。
中      華      民      國      九十  年      五    月    二十八    日
                                    臺灣臺中地方法院刑事第四庭
                                        法  官  許  旭  聖
右正本證明與原本無異。
如不服本判決，應於送達後十日內向本院提出上訴狀（須附繕本），上訴於臺灣高等
法院臺中分院。
                                        書記官
中      華      民      國      九十      年      五    月    二十八    日
附錄本案論罪科刑法條：
刑法第三百二十條第一項：
意圖為自己或第三人不法之所有，而竊取他人之動產者，為竊盜罪，處五年以下有期
徒刑、拘役或五百元以下罰金（罰金數額已提高為十倍）。


司法院資訊處製作；財團法人民間司法改革基金會備份。
